臺灣士林地方法院刑事判決　　　　　　　96年度易字第1587號
公　訴　人　臺灣士林地方法院檢察署檢察官
被　　　告　甲○○
上列被告因違反毒品危害防制條例案件，經檢察官提起公訴（96
年度毒偵字第1596號），被告於準備程序就被訴事實為有罪之陳
述，本院裁定依簡式審判程序審理，並判決如下：
    主  文
甲○○施用第二級毒品，累犯，處有期徒刑拾月。
    事  實
一、甲○○於民國90年間，因施用毒品案件，經本院裁定送勒戒
    處所觀察、勒戒後，認無繼續施用毒品之傾向，由臺灣士林
    地方法院檢察署檢察官以90年度毒偵字第87、118 號為不起
    訴處分確定；復於同年間，再因施用毒品案件，經本院裁定
    送勒戒處所觀察、勒戒後，仍認無繼續施用毒品之傾向，再
    由臺灣士林地方法院檢察署檢察官以90年度毒偵字第866 號
    為不起訴處分確定。又於同年間，因三犯施用毒品案件，經
    本院以90年度毒聲字第1578號裁定令入戒治處所強制戒治，
    嗣因強制戒治期間執行成效經評定為合格，遂由本院裁定以
    91年度毒聲字第498 號裁定停止戒治，所餘戒治期間付保護
    管束，並於91年12月18日保護管束期滿未經撤銷，視為強制
    戒治期滿執行完畢。而刑事追訴部分經臺灣士林地方法院檢
    察署檢察官聲請簡易判決處刑，由本院以91年度簡字第564
    號判決判處有期徒刑6 月確定，並於92年1 月21日因易科罰
    金執行完畢。甲○○又於93年間，再因施用毒品案件，由本
    院以93年度易字第398 號判決判處有期徒刑9 月確定，於93
    年11月17日入監服刑，並於94年8 月12日因縮短刑期執行完
    畢出監。詎猶不知悔改，於前開強制戒治執行完畢釋放後5
    年內，基於施用第二級毒品甲基安非他命之犯意，於96年7
    月19日下午5 、6 時許，在其位於臺北市○○區○○路245
    巷24號住處內，以將甲基安非他命置入玻璃球內燒烤吸食煙
    霧之方式，施用第二級毒品甲基安非他命1 次。嗣於96年7
    月20日上午11時50分許，為警持搜索票在其上開住處內查獲
    ，並扣得綽號「阿得」所有之吸食器1 支，經採集甲○○之
    尿液送驗後，始查悉上情。
二、案經臺北縣政府警察局淡水分局報請臺灣士林地方法院檢察
    署檢察官偵查起訴。
    理  由
一、上揭事實，業據被告甲○○於本院審理時坦承不諱（見本院
    卷第18至21頁），且被告為警查獲後所採集之尿液，經送臺
    灣檢驗科技股份有限公司以「酵素免疫分析法」為初步檢驗
    、「氣相層析質譜儀法」為確認檢驗之檢驗結果，呈甲基安
    非他命類陽性反應，此有該公司96年8 月10日濫用藥物尿液
    檢驗報告1 份附卷可參（見毒偵1569卷第49頁），足認被告
    前開自白與事實相符，應可採信。又被告於90年間，因施用
    毒品案件，經本院裁定送勒戒處所觀察、勒戒後，認無繼續
    施用毒品之傾向，由臺灣士林地方法院檢察署檢察官以90年
    度毒偵字第87、118 號為不起訴處分確定；復於同年間，再
    因施用毒品案件，經本院裁定送勒戒處所觀察、勒戒後，仍
    認無繼續施用毒品之傾向，再由臺灣士林地方法院檢察署檢
    察官以90年度毒偵字第866 號為不起訴處分確定。又於同年
    間，因三犯施用毒品案件，經本院以90年度毒聲字第1578號
    裁定令入戒治處所強制戒治，嗣因強制戒治期間執行成效經
    評定為合格，遂由本院裁定以91年度毒聲字第498 號裁定停
    止戒治，所餘戒治期間付保護管束，並於91年12月18日保護
    管束期滿未經撤銷，視為強制戒治期滿執行完畢等情，有臺
    灣高等法院被告前案紀錄表1 份在卷可佐，是被告確於強制
    戒治執行完畢後5 年內再為本件施用毒品犯行。從而，本案
    事證明確，被告犯行洵堪認定，應依法論科。
二、核被告甲○○所為，係犯毒品危害防制條例第10條第2 項之
    施用第二級毒品罪，其施用前持有甲基安非他命之低度行為
    ，應為施用之高度行為所吸收，不另論罪。又被告有事實欄
    所載之犯罪科刑並已執行完畢等情，有臺灣高等法院被告前
    案紀錄表在卷可稽，其於有期徒刑執行完畢後5 年內，故意
    再犯本件有期徒刑以上之罪，應依刑法第47條第1 項規定論
    以累犯，並加重其刑。爰審酌被告有施用毒品前科，經強制
    戒治後，竟又再度施用毒品，顯見其意志不堅，無法戒絕毒
    害，及本件犯罪之動機、手段、施用毒品為自戕行為，對身
    體健康產生危害、犯罪後於本院審判時尚能坦承犯行之態度
    等一切情狀，量處如主文所示之刑，以示警懲。至扣案之吸
    食器1 支，被告否認為其所有，本院復查無證據可證明前開
    物品為被告所有，自無從依法宣告沒收，附此敘明。
據上論結，應依刑事訴訟法第273 條之1 第1 項、第299 條第1
項前段，毒品危害防制條例第10條第2 項，刑法第11條前段、第
47條第1 項，判決如主文。
本案經檢察官余麗貞到庭執行職務。
中　　華　　民　　國　　96　　年　　10　　月　  19  　日
                  刑事第六庭法  官  莊明達
以上正本證明與原本無異。
如不服本判決，應於判決送達後10日內，向本院提出上訴狀。
                            書記官  陳慧中
中　　華　　民　　國　　96　　年　　10　　月　  24  　日
附錄本判決論罪科刑依據法條全文
毒品危害防制條例第10條
施用第一級毒品者，處6 月以上5 年以下有期徒刑。
施用第二級毒品者，處3 年以下有期徒刑。
